臺灣板橋地方法院刑事判決　　　　　　　　　　　　九十一年度易字第一一七八號
　　公　訴　人　臺灣板橋地方法院檢察署檢察官
　　被　　　告　甲○○
右列被告因違反毒品危害防制條例案件，經檢察官提起公訴 (九十一年度毒偵字第四
○四號)暨移
左：
    主  文
甲○○連續施用第二級毒品，累犯，處有期徒刑陸月，如易科罰金，以佰元折算壹
日。扣案之安非他命壹包淨重零點貳公克、安非他命柒包淨重陸公克、安非他命殘渣
袋內之安非他命均沒收銷燬之。扣案吸食器貳組、燈泡壹個、自製塑膠吸食器貳支、
安非他命殘渣袋參個、裝安非他命之塑膠袋空袋拾貳個均沒收。
    事  實
一、甲○○曾於民國八十一年間因竊盜案件，經本院判處有期徒刑一年二月確定，於
    八十二年四月二十三日執行完畢，再於八十三年間因違反麻醉藥品管理條例、竊
    盜案件，經本院判處有期徒刑七月、十月確定，經定執行刑有期徒刑一年二月確
    定，於八十五年八月八日執行完畢，曾於民國八十四年間因違反麻醉藥品管理條
    例、竊盜案件，經定執行刑為有期徒刑一年二月確定，於八十六年十二月一日執
    行完畢，於八十七年間因竊盜案件，經臺灣高等法院判處有期徒刑一年六月確定
    ，於九十年四月二十八日執行完畢。
二、甲○○又因施用第二級毒品安非他命案件，經送觀察勒戒後，認有繼續施用毒品
    傾向，經本院以八十七年度毒聲字第一四五九號裁定令入戒治處所施以強制戒治
    ，嗣強制戒治期滿，由臺灣板橋地方法院檢察署檢察官八十九年八月二十四日，
    以八十九年度戒毒偵字第五五一號不起訴處分確定。詎仍不知悔改，竟基於施用
    安非他命之概括犯意，自九十一年起一月十二日起至同年七月十日止，在臺北縣
    三重市等地，以吸食器連續施用第二級毒品安非他命，為警於九十一年一月十二
    日（起訴書誤載為一月二十二日）下午十時三十分，在台北縣三重市○○街口與
    仁昌街口查獲，並扣得甲○○所有供施用安非他命之第二級毒品安非他命（淨重
    ○．二公克）、吸食器一組、燈泡一個、自製塑膠吸食器二支。又於九十一年二
    月三日中午十二時三十分許，在臺北縣三重市○○路○段一六八巷五號五○二號
    房，經警查獲，扣得甲○○所有供施用安非他命所用之安非他命吸食器一組。復
    於九十一年二月五日下午四時五十五分許，在臺北縣三重市○○路○段一四七號
    ，扣得甲○○所有之安非他命七包（淨重六公克）、安非他命殘渣袋三個、裝安
    非他命之塑膠袋空袋十二個
三、案經台北縣政府警察局三重分局分局移送臺灣板橋地方法院檢察署檢察官偵查起
    訴暨移送併辦。
    理  由
一、右揭事實，業據被告甲○○於本院審理時坦白承認，且被告歷次經警查獲時所採
    集之尿液送驗後呈安非他命類陽性反應，台灣檢驗科技股份有限公司濫用藥物尿
    液檢驗報告附卷可稽（九十一年度毒偵字第四○四號第三十七頁、九十一年度毒
    偵字第七一六號第三十七頁、九十一年度毒偵字第一八○一號第五頁），並有扣
    案如事實欄所載為被告所有供施用安非他命所用之毒品安非他命及吸食器、燈泡
    等物。九十一年一月十二日及同年二月五日扣案之毒品，為毒品安非他命，有臺
    北縣政府警察局三重分局查獲涉嫌毒品危害防制條例毒品初步鑑驗報告書可按（
    參見九十一年度毒偵字第四○四號第十頁、九十一年他字第三六四○號第二十二
    頁）。被告因施用第二級毒品安非他命案件，經送觀察勒戒後，認有繼續施用毒
    品傾向，經本院以八十七年度毒聲字第一四五九號裁定令入戒治處所施以強制戒
    治，嗣強制戒治期滿，由臺灣板橋地方法院檢察署檢察官八十九年八月二十四日
    ，以八十九年度戒毒偵字第五五一號不起訴處分確定，復有不起訴處分書及刑案
    資料查註紀錄表在卷可參，被告犯行堪予認定。
二、核被告施用安非他命之行為，係犯毒品危害防制條例第十條第二項施用第二級毒
    品罪。其施用前持有安非他命之低度行為應為施用之高度行為所吸收，不另論罪
    。被告有如事實欄所載之論罪科刑執行情形，有台灣高等法院檢察署刑案紀錄簡
    覆表在卷可憑，五年內再犯有期徒刑以上之本罪，為累犯，依法遞加其刑。又公
    訴人未就九十一年一月十二日以外施用安非他命之犯行部分起訴，本院認為該部
    分與已起訴部分有連續犯之裁判上一罪之關係，為起訴效力所及，應併予審究。
    審酌被告之品行、智識程度、施用安非他命戕害身心、對社會治安可能之危害程
    度、其施用之期間長短、次數，以及被告犯罪後坦承犯行等一切情狀，量處如主
    文所示之刑，以示懲儆。
三、扣案之安非他命淨重零點二公克（九十一年一月十二日扣案），安非他命淨重六
    公克，及安非他命殘渣袋三個（九十一年二月五日扣案）內之安非他命為毒品，
    應依毒品危害防制條例第十八條前段之規定宣告沒收併銷燬之。扣案吸食器乙組
    、燈泡一個、自製塑膠吸食器二支（九十一年一月十二日扣案）、吸食器一組（
    九十一年二月三日扣案）、安非他命之殘渣袋三個、裝安非他命之塑膠袋空袋十
    二個（九十一年二月五日扣案）為被告所有供施用安非他命所用之物，業據被告
    供明在卷，應依刑法第三十八條第一項第二款之規定宣告沒收。另九十一年二月
    五日扣案之大哥大充電座，無從證明為被告供施用安非他命之用，爰不在本件宣
    告沒收。
據上論斷，應依刑事訴訟法第二百九十九條第一項前段，毒品危害防制條例第十條第
二項、第十八條前段、第二十條第三項前段，刑法第十一條前段、第三十八條第一項
第二款、第四十七條，判決如主文。
本案經檢察官謝岳龍到庭執行職務。
中      華      民      國    九十一    年      七      月    三十一    日
                                      臺灣板橋地方法院刑事第六庭
                                          法  官    徐玉玲
右正本證明與原本無異。
如不服本判決，應於判決送達後十日內，向本院提出上訴狀。
                                          書記官    陳映孜
中      華      民      國    九十一    年      七      月    三十一    日
附錄本案所犯法條全文
毒品危害防制條例第十條
施用第一級毒品者，處六月以上五年以下有期徒刑。
施用第二級毒品者，處三年以下有期徒刑。
